【裁判字號】    92,訴,333
【裁判日期】    920626
【裁判案由】    違反毒品危害防制條例
【裁判全文】
臺灣屏東地方法院刑事判決                          九十二年度訴字第三三三號
    公  訴  人  臺灣屏東地方法院檢察署檢察官
    被      告  乙○○
右列被告因違反毒品危害防制條例案件，經檢察官提起公訴（九十二年度毒偵字第三
四八號、第四二九號），及移送併辦（九十二年毒偵字第八八六號），本院判決如左
：
    主  文
乙○○連續施用第一級毒品，累犯，處有期徒刑壹年肆月。扣案之第一級毒品海洛因
肆包（合計淨重零點貳公克，包裝重壹點零公克）、第一級毒品海洛因壹包（淨
重零點零公克，包裝重零點壹柒公克），及含海洛因成分殘渣袋貳個（殘留量微無
法秤重，袋共重零點肆貳公克）均沒收銷燬之；扣案之注射針筒貳支及夾鏈袋貳個均
沒收之。
    事  實
一、乙○○前於民國八十六年間因竊盜案件，經法院判處有期徒刑七月，緩刑三年（
    後經撤銷緩刑），八十八年間又因竊盜案件，經法院判處有期徒刑八月，同年間
    復因毒品危害防制條例案件，經法院判處有期徒刑一年二月，合併定其應執行刑
    一年八月，上開各罪接續執行，八十九年七月十八日入監，九十年十月二十九日
    縮短刑期假釋出獄，九十一年七月二十六刑期屆滿甫執行完畢。而其於八十八年
    間因施用第一、二級毒品案件，經法院裁定觀察勒戒，認無繼續施用毒品傾向，
    由臺灣屏東地方法院檢察署檢察官於八十八年七月二十九日以八十八年度偵字第
    三一０一號為不起訴處分確定後，復因施用第一、二級毒品案件，經法院裁定觀
    察勒戒，認有繼續施用毒品傾向，經法院裁定強制戒治，並由臺灣屏東地方法院
    檢察署檢察官提起公訴，經法院以八十九年度易字第三四九號判處應執行有期徒
    刑一年二月確定。強制戒治部分因實施成效良好，停止戒治，續為有期刑徒之執
    行，九十年一月三日保護管束期滿。詎其仍無法戒除毒癮，復基於施用第一級毒
    品海洛因之概括犯意，自九十二年二月二十日晚上某時起至同年五月十四日晚上
    某時止，平均每二、三天施用一次，連續在其屏東縣潮州鎮○○路一二一號住處
    施用第一級毒品海洛因多次。嗣為警分別於九十二年二月二十一日下午三時四十
    五分許在屏東縣潮州鎮○○路香港滿漢餐廳前，及同年三月七日上午八時四十五
    分許、五月十六日中午十二時十分許在屏東縣潮州鎮○○路一二一號查獲上情，
    並扣得第一級毒品海洛因四包（合計淨重０．三二公克，包裝重一．０三公克）
    、第一級毒品海洛因一包（淨重０．０三公克，包裝重０．一七公克）、含海洛
    因成分殘渣袋二個（殘留量微無法秤重，袋共重０．四二公克）、注射針筒二支
    及夾鏈袋二個。
二、案經屏東縣警察局潮州分局、東港分局分別報請臺灣屏東地方法院檢察署檢察官
    偵查起訴及移送併辦。
    理  由
一、訊據被告乙○○對於右揭事實均坦承不諱，且有海洛因毒品四包（淨重０．三二
    公克，包裝重一．０三公克）、海洛因毒品一包（淨重０．０三公克，包裝重０
    ．一七公克）、含海洛因成分殘渣袋二個（殘留量微無法秤重，袋共重０．四二
    公克）、注射針筒二支及夾鏈袋二個扣案足稽，該扣案毒品及殘渣袋經送驗結果
    含第一級毒品海洛因成分，有法務部調查局九十二年三月二十七日調科壹字第二
    四０００二四九九號、第000000000號鑑定通知書在卷可佐，被告尿液
    經驗有嗎啡陽性反應，並有屏東縣衛生局九十二年二月二十七日屏縣衛檢六字第
    九二００九五號煙毒及麻醉藥品類委託檢驗結果通知書、長榮大學九十二年四月
    二十二日濫用藥物檢驗確認報告，及屏東縣衛生局九十二年三月十九日屏縣衛檢
    字六字第九二０一一六號、九十二年三月三十一日屏縣衛檢六字第九二０一一九
    號煙毒及麻醉藥品類委託檢驗結果通知書、長榮大學九十二年四月二十一日濫用
    藥物檢驗確認報告，暨屏東縣衛生局九十二年五月二十九日屏縣衛檢字六字第九
    二０二０九號檢驗結果通知書各一件，被告自白應與事實相符，其上開連續施用
    第一級毒品之犯行，洵堪認定。被告前因施用第一、二級毒品案件，經法院裁定
    觀察勒戒，認無繼續施用毒品傾向，由臺灣屏東地方法院檢察署檢察官為不起訴
    處分確定後，復因施用第一、二級毒品案件，經法院裁定觀察勒戒，認有繼續施
    用毒品傾向，經法院裁定強制戒治，並由臺灣屏東地方法院檢察署檢察官提起公
    訴，經法院判處應執行有期徒刑一年二月確定，有卷附判決書、臺灣屏東地方法
    院檢察署刑案資料查註紀錄表、全國施用毒品案件紀錄表、受觀察勒戒人毒品及
    前科紀錄簡列表及臺灣高等法院被告全國前案紀錄表各一件足按，被告三犯前開
    施用第一級毒品海洛因犯行，罪證明確，應依法論科。
二、查海洛因係毒品危害防制條例第二條第二項第一款所定之第一級毒品。核被告乙
    ○○所為，係犯毒品危害防制條例第十條第一項之施用第一級毒品罪。被告持有
    第一級毒品安非他命行為，為施用之高度行為所吸收，不另論罪。被告上開連續
    多次施用行為，時間緊接，且犯罪構成要件相同，顯係基於概括犯意反覆為之，
    為連續犯，應論以一罪，並依法加其刑。被告自九十二年三月八日至同年五月十
    四日間連續施用海洛因之犯行雖未經起訴書載明，然此部分既與起訴部分有連續
    犯之裁判上一罪關係，自為起訴效力所及，本院應併予審理。被告前於八十六年
    間因竊盜案件，經法院判處有期徒刑七月，緩刑三年（後經撤銷緩刑），八十八
    年間又因竊盜案件，經法院判處有期徒刑八月，同年間復因毒品危害防制條例案
    件，經法院判處有期徒刑一年二月，合併定其應執行刑一年八月，上開各罪接續
    執行，八十九年七月十八日入監，九十年十月二十九日縮短刑期假釋出獄，九十
    一年七月二十六日刑期屆滿甫執行完畢，有臺灣高等法院被告全國前案紀錄表、
    臺灣屏東地方法院檢察署刑案資料查註紀錄表、臺灣屏東地方法院法務部在監在
    押資料表、臺灣屏東地方法院檢察署檢察官九十年執更敬字第七四六號執行指揮
    書、九十甲○執護字第四一七號執行保護管束指揮書各一件在卷可憑，其五年內
    再犯有期徒刑以上之本罪，為累犯，應依法加重其刑，並遞加重之。爰審酌被告
    犯罪動機、目的、手段，及前因施用毒品案件，強制戒治保護管束期滿出所，即
    再犯本件施用第一級毒品犯行，顯係慣於施用毒品成癮，危害其本身健康及社會
    安全匪淺，及其犯罪後坦承犯行等一切情狀，量處如主文所示之刑，以資懲儆。
    扣案之第一級毒品海洛因四包（合計淨重０．三二公克，包裝重一．０三公克）
    、第一級毒品海洛因一包（淨重０．０三公克，包裝重０．一七公克），及含海
    洛因成分殘渣袋二個（殘留量微無法秤重，袋共重０．四二公克），依毒品危害
    防制條例第十八條第一項之規定，不問屬於犯人與否，均宣告沒收銷燬之。至於
    注射針筒二支及夾鏈袋二個為被告所有，業經其供明在卷，且係供施用毒品所用
    ，應依刑法第三十八條第一項第二款之規定宣告沒收之。
據上論斷，應依刑事訴訟法第二百九十九條第一項前段，毒品危害防制條例第十條第
一項、第十八條第一項，刑法第十一條、第五十六條、第四十七條、第三十八條第一
項第二款，判決如主文。
本案經檢察官陳川傑到庭執行職務
中      華      民      國      九十二      年      六    月    二十六  日
                                      臺灣屏東地方法院刑事第三庭
                                          審判長法  官 蔡國卿
                                                法  官 洪乙心
                                                法  官 李淑惠
右正本證明與原本無異。
對於本判決如有不服應於收受送達後十日內向本院提出上訴書狀上訴於台灣高等法院
高雄分院並按他造當事人之人數附具繕本。
                                          書記官   魏慧夷
中      華      民      國      九十二      年      六    月二十六      日
附錄論罪法條
毒品危害防制條例第十條
施用第一級毒品者，處六月以上五年以下有期徒刑。
施用第二級毒品者，處三年以下有期徒刑。


司法院資訊處製作；財團法人民間司法改革基金會備份。
